【裁判字號】    92,重訴,25
【裁判日期】    920901
【裁判案由】    違反槍砲彈藥刀械管制條例
【裁判全文】
臺灣高雄地方法院刑事判決                          九十二年度重訴字第二五號
    公  訴  人  臺灣高雄地方法院檢察署檢察官
    被      告  乙○○
    指定辯護人  本院公設辯護人甲○○
右列被告因違反槍砲彈藥刀械管制條例案件，經檢察官提起公訴（九十二年度偵字第
三五四八號），本院判決如左：
    主  文
乙○○未經許可，製造可發射子彈具有殺傷力之金屬玩具手槍，處有期徒刑伍年肆月
，併科罰金新臺幣壹拾伍萬元，罰金如易服勞役，以新台幣玖佰元即銀元參佰元折算
壹日。扣案仿ＢＥＲＥＴＴＡ廠半自動手槍製造之金屬玩具手槍壹支（內含金屬彈匣
壹個，槍枝管制編號0000000000號）、砂輪機壹組、銼刀參支、砂紙壹張
、改造槍管半成品參支，均沒收；又未經許可，持有可發射子彈具有殺傷力之金屬玩
具手槍，處有期徒刑壹年貳月，併科罰金新台幣陸萬元，罰金如易服勞役，以新台幣
玖佰元即銀元參佰元折算壹日。扣案仿ＢＥＲＥＴＴＡ廠半自動手槍製造之金屬玩具
手槍壹支（內含金屬彈匣壹個，槍枝管制編號0000000000號）沒收。應執
行有期徒刑陸年貳月，併科罰金新台幣貳拾萬元，罰金如易服勞役，以罰金總額與陸
個月之日數比例折算。扣案仿ＢＥＲＥＴＴＡ廠半自動手槍製造之金屬玩具手槍貳支
（均內含金屬彈匣壹個，槍枝管制編號0000000000號、00000000
00號）、砂輪機壹組、銼刀參支、砂紙壹張、改造槍管半成品參支，均沒收。
    事  實
一、乙○○於民國九十一年七月初某日，在高雄市新興區六合夜市允泰玩具店內以新
    台幣（下同）五千五百元之代價購得仿ＢＥＲＥＴＴＡ廠半自動手槍製造之金屬
    玩具手槍一支（內含金屬彈匣一個，槍枝管制編號0000000000號），
    嗣槍管因故損壞，遂先將家中吊放毛巾之架子鐵管鋸下，並將損壞槍管底座鋸下
    以塑鋼土與上開鐵管黏合，又因製成槍管外型欠佳，又前往位在高雄市○○○○
    路與博愛路口之五金行購買白鐵管一支、白鐵塊三塊，並委託位在高雄市三民區
    ○○○路口之亞焊店焊合後，在高雄市○○區○○路二四五號九樓之四家中，將
    上開白鐵管鋸成三支，並以其所有之銼刀、砂輪機、砂紙等工具，將其中一支白
    鐵管核對槍管尺寸修試成型，而製作完成可發射子彈具有殺傷力之改造手槍一支
    （槍枝管制編號0000000000號，內含金屬彈匣一個）。復另行起意，
    於九十一年九月初某日，又至高雄市新興區六合夜市允泰玩具店，購得仿ＢＥＲ
    ＥＴＴＡ廠半自動手槍製造之具有殺傷力金屬玩具手槍一支（內含金屬彈匣一個
    ，槍枝管制編號0000000000號），未經許可而持有之，並放置在其高
    雄市○○區○○路二四五號九樓之四住處，嗣於九十一年十月二十四日下午一時
    三十分許，為警持搜索票在上開住處查獲，並扣得仿ＢＥＲＥＴＴＡ廠半自動手
    槍製造之金屬玩具手槍二支（均內含金屬彈匣一個，槍枝管制編號000000
    0000號、0000000000號）及砂輪機一組、銼刀三支、砂紙一張、
    改造槍管半成品三支。
二、案經高雄市政府警察局移送台灣高雄地方法院檢察署檢察官偵查起訴。
    理  由
一、訊據被告乙○○固坦承製造可發射子彈具有殺傷力之改造手槍一支及持有可發射
    子彈具有殺傷力之改造手槍一支等情，惟矢口否認上開槍枝具有殺傷力，辯稱扣
    案黑色手槍伊雖有製造槍管，但並無法裝上，至於銀色之手槍伊買回就放在家中
    ，並無改造等語，經查：上開黑色槍枝即仿ＢＥＲＥＴＴＡ廠半自動手槍製造之
    金屬玩具手槍一支（內含金屬彈匣一個，槍枝管制編號000000000號）
    ，經證人即查獲之員警林仁傑於本件調查程序時當庭就被告所改造之槍管，就上
    開槍枝當場即能組裝並能擊發，此有本院勘驗筆錄在卷可稽，並且本院立即將組
    裝完成之黑色手槍及扣案之另一把銀色手槍一併送往內政部警政署刑事警察局鑑
    定其發射動能是否已達具有殺傷力之程度，經依實彈測試鑑定結果，上開黑色手
    槍即仿ＢＥＲＥＴＴＡ廠半自動手槍製造之金屬玩具手槍（內含金屬彈匣一個，
    槍枝管制編號000000000號）測得其彈丸發射速度為每秒三五二公尺，
    計算其動能為三十點九八焦耳，單位面積動能每平方公分為一五七點七六焦耳，
    另銀色手槍即仿ＢＥＲＥＴＴＡ廠半自動手槍製造之金屬玩具手槍亦依實彈測試
    結果，其彈丸發射速度為每秒三百五十二公尺，計算其動能為三十點九八焦耳，
    單位面積動能每平方公分為一五七點七六焦耳，而依日本科學警察研究所研究結
    果，彈丸單位面積動能每平方公分為二十焦耳時，即足以穿入人體皮肉層，此有
    內政部警政署刑事警察局九十二年八月六日刑鑑字第０九二００三九四八號函暨
    鑑驗結果報告一份在卷足憑，依上開鑑定結果，扣案之二支手槍所發射之子彈動
    能均已達射穿人體皮肉層之程度，均具有殺傷力，此與內政部警政署刑事警察局
    先前以性能檢驗法鑑驗，認定：「送鑑改造手槍二枝（均含彈匣一個、槍枝管制
    編號000000000號、000000000號），認係仿ＢＥＲＥＴＴＡ
    廠半自動手槍製造之金屬玩具手槍換裝土造金屬槍管而成，機械性能良好，認具
    殺傷力」結果相同，此亦有該局九十二年一月九日刑鑑字第０九一０二九九九０
    號槍彈鑑定書一分附卷可佐，被告上開所辯扣案之改造手槍均無殺傷力即非可採
    。此外，復有被告所有供製造可發射子彈具有殺傷力改造手槍之用砂輪機一組、
    銼刀三支、砂紙一張、改造槍管半成品三支扣案可資佐證。綜上所述，本件事證
    明確，被告犯行，應以認定。
二、按槍砲彈藥刀械管制條第四條第一項第一款所謂「模型槍」者，係指：原設計非
    供殺敵、獵物，而使用特殊子彈，可供田徑比賽起始信號或供以嚇退野獸，或供
    射擊訓練等用途之金屬材質槍枝，非一般廠商為供觀賞或作樣品所製造之各類「
    槍枝模型」亦非市售之各類玩具槍，此有內政部警政署刑事警察局八十五年十二
    月二十七日函示甚明。次按槍砲彈藥刀械管制條例第十一條第一項所稱「其他可
    發射金屬或子彈具有殺傷力之各式槍砲」，泛指該條例第四條第一項第一款列舉
    以外，其他可發射金屬或子彈具殺傷力之槍砲而言，而本件扣案之黑色手槍即仿
    ＢＥＲＥＴＴＡ廠半自動手槍製造之金屬玩具手槍（內含金屬彈匣一個，槍枝管
    制編號000000000號），係由被告以玩具手槍改造而成，已詳述如前，
    核其被告所為，係犯槍砲彈藥刀械管制條例第十一條第一項未經許可製造其他可
    發射子彈具殺傷力之金屬玩具手槍罪。被告持有改造手槍之低度行為為製造改造
    手槍之高度行為所吸收，不另論處。被告復另行起意未經許可，持有扣案銀色手
    槍即仿ＢＥＲＥＴＴＡ廠半自動手槍製造之具有殺傷力金屬玩具手槍（內含金屬
    彈匣一個，槍枝管制編號000000000號），核所其為，係犯槍砲彈藥刀
    械管制條例第十一條第四項未經許可持有其他可發射子彈具殺傷力之金屬玩具手
    槍罪。被告所犯上開二罪，罪名不同，行為互殊，犯意各別，應分論併罰。本件
    扣案之黑色手槍即仿ＢＥＲＥＴＴＡ廠半自動手槍製造之金屬玩具手槍（內含金
    屬彈匣一個，槍枝管制編號000000000號），係由被告以玩具手槍改造
    而成，已詳述如前，是該槍枝即屬槍砲彈藥刀械管制條例第四條第一項第一款之
    「其他可發射子彈具有殺傷力之槍枝」，而非「模型槍」，公訴人認上開部分被
    告係犯槍砲彈藥刀械管制條例第十條第一項之未經許可擅自改造模型槍罪，容有
    誤會，惟基本社會事實同一，爰變更適用同條例第十一條第一項之罪。另公訴人
    認被告另有製造扣案之銀色手槍即仿ＢＥＲＥＴＴＡ廠半自動手槍製造之金屬玩
    具手槍一支（內含金屬彈匣一個，槍枝管制編號000000000號），然本
    件被告迭於警偵訊及本院審理時均否認有就上開手槍改造之行為（參見警卷第二
    頁、偵查卷第七頁及本院九十二年八月二十一日審判筆錄），且證人即查獲員警
    林仁傑亦於本院調查程序時證述被告遭查獲時，銀色槍枝之槍管確實係自模型店
    所購買之槍管等語（參見本院九十二年四月十日調查筆錄），公訴人亦無舉證證
    明被告另有製造上開手槍之行為，自難認被告有公訴人所指之犯行，惟此部分公
    訴人既於起訴事實記載被告有未經許可持有扣案銀色手槍，即仿ＢＥＲＥＴＴＡ
    廠半自動手槍製造之具有殺傷力金屬玩具手槍（含金屬彈匣一個，槍枝管制編號
    000000000號）之事實，基於公訴事實同一性，爰變更適用同條例第十
    一條第四項之未經許可持有其他可發射子彈具殺傷力之金屬玩具手槍罪，併此敘
    明。爰審酌被告非法製造及持有具有殺傷力之金屬玩具手槍，嚴重破壞社會秩序
    ，對治安造成之危害甚鉅，惟念犯後坦承部份犯行，改造槍枝之數量非鉅等一切
    情狀，分別量處如主文所示之刑，並定其應執行刑，罰金部分並諭知以罰金總額
    與六個月之日數比例折算，用資懲儆。
三、扣案仿ＢＥＲＥＴＴＡ廠半自動手槍製造之金屬玩具手槍二支（均內含金屬彈匣
    一個，槍枝管制編號0000000000號、0000000000號），係
    屬槍砲彈藥刀械管制條例第四條第一項第一款之「其他可發射子彈具有殺傷力之
    槍枝」，均為違禁物，應依刑法三十八條第一項第一款宣告沒收。另扣案之砂輪
    機一組、銼刀三支、砂紙一張、改造槍管半成品三支，雖非屬槍砲、彈藥之主要
    組成零件或槍、彈成品違禁物，然均屬可供改造槍枝之用，業據被告供述為其所
    有，且改造槍管半成品三支係供製造槍枝犯罪預備之物，均依刑法第三十八條第
    一項第二款之規定宣告沒收。至於公訴人所指另扣案之鐵管三支、玩具金屬空彈
    殼二十一顆、彈匣三個、槍身一支、玩具槍用底火帽七個，均非違禁物，且非供
    犯罪所用及預備之物，業據被告陳述在卷，並有上開槍彈鑑定書在卷可佐，自無
    庸為宣告沒收，均併此敘明。
四、至於允泰玩具店負責人是否另涉犯槍砲彈藥刀械管制條例第十條第一項之未經許
    可販賣其他可發射子彈具殺傷力之金屬玩具手槍罪，並非本件起訴效力所及，爰
    請公訴人另行依法偵查，附此敘明。
據上論斷，應依刑事訴訟法第二百九十九條第一項前段、第三百條，槍砲彈藥刀械管
制條例第十一條第一項、第四項，刑法第十一條前段、第四十二條第三項、第三十八
條第一項第一款、第二款、第五十一條第五款、第七款，罰金罰鍰提高標準條例第二
條，判決如主文。
本案經檢察官葉秀芳到庭執行職務。
中      華      民      國     九十二     年     九     月      一      日
                                      臺灣高雄地方法院刑事庭
                                          審判長法官  邱明弘
                                                法官  莊珮君
                                                法官  廖建瑜
右正本證明與原本無異。
如不服本判決，應於判決送達後十日內，向本院提出上訴狀。
                                              書記官  王翌翔
中      華      民      國     九十二     年     九     月      一      日
槍砲彈藥刀械管制條例第十一條
未經許可，製造、販賣或運輸第四條第一項第一款所稱其他可發射金屬或
子彈具有殺傷力之各式槍砲者，處五年以上有期徒刑，併科新臺幣一千萬
元以下罰金。
未經許可，轉讓、出租或出借前項所列槍砲者，處三年以上十年以下有期
徒刑，併科新臺幣七百萬元以下罰金。
意圖供自己或他人犯罪之用，而犯前二項之罪者，處無期徒刑或七年以上
有期徒刑，併科新臺幣一千萬元以下罰金。
未經許可，持有、寄藏或意圖販賣而陳列第一項所列槍砲者，處一年以上
七年以下有期徒刑，併科新臺幣七百萬元以下罰金。
第一項至第三項之未遂犯罰之。


司法院資訊處製作；財團法人民間司法改革基金會備份。
